【裁判字號】    96,交聲,733
【裁判日期】    970331
【裁判案由】    違反道路交通管理處罰條例聲明異議
【裁判全文】
臺灣桃園地方法院交通事件裁定     96年度交聲字第733號
原處分機關  交通部公路總局新竹區監理所桃園監理站
異  議  人
即受處分人  甲○○
上列受處分人因違反道路交通管理處罰條例案件，對於原處分機
關交通部公路總局新竹區監理所桃園監理站九十六年十月十一日
所為桃監裁罰字第裁五二─ＣＧ0000000號裁決，聲明異
議，本院裁定如下：
    主  文
原處分撤銷。
甲○○汽車駕駛人，駕駛汽車不遵守道路交通標線之指示，處罰
鍰新台幣玖佰元。
    理  由
一、原處分意旨略以：本件異議人即受處分人（下稱異議人）甲
    ○○所有之車號三五０五－ＬＨ號自用小客貨車，於九十四
    年八月十五日下午三時二十七分行經金山鄉台二線與陽金公
    路口，為警舉發「不遵守道路交通標線之指示」之違規，原
    處分機關遂依道路交通管理處罰條例第六十條第二項第三款
    及道路交通管理事件統一裁罰基準及處理細則第四十一條第
    四項之規定，裁處異議人罰鍰新臺幣（下同）一千八百元等
    語。
二、異議意旨略以：異議人極少居住於戶籍地，導致未收到罰單
    ，並非故意不繳罰鍰，異議人於監理機關登記有車籍地址，
    為何不寄送車籍地址，裁決書裁處異議人罰鍰一千八百元顯
    不合理等語。
三、按交通法庭認為聲明異議有理由，或聲明異議雖無理由而原
    處分不當或違法者，應以裁定將原處分經聲明異議部分撤銷
    ，並自為裁定，道路交通案件處理辦法第二十條前段定有明
    文；次按汽車駕駛人，駕駛汽車有不遵守道路交通標誌、標
    線、號誌之指示情形，而本章各條無處罰之規定者，處新臺
    幣九百元以上一千八百元以下罰鍰，道路交通管理處罰條例
    第六十條第二項第三款亦規定甚詳。
四、經查：
  (一)本件異議人對於前開違規事實並無爭執，並有採證照片在卷
    可稽，本件違規事實，應堪認定。
  (二)原處分機關以本件違規通知單業經寄送異議人戶籍址遭退回
    ，改以公示送達方式完成送達在案，遂依違反道路交通管理
    事件統一裁罰基準表之規定，裁處異議人最高罰鍰一千八百
    元。惟查本件違規通知單所記載應到案日期為九十四年十月
    十日，舉發機關（臺北縣政府警察局）卻於九十四年十一月
    二十三日始函請原處分機關公告送達清冊，顯然未於到案日
    期前完成送達程序，此有本件違規通知單及臺北縣政府警察
    局九十四年十一月二十三日北縣警交字第０九四０一六二三
    四三號函文及其所附公示送達清冊在卷可稽，舉發機關既未
    於應到案日期前完成違規通知單之送達程序，異議人自無於
    應到案日期前到案之可能，原處分機關依違反道路交通管理
    事件統一裁罰基準表（逾越到案日期六十日以上），裁罰異
    議人一千八百元，自有未洽。至異議人指陳舉發機關未送達
    車籍地址一節，因車籍地址乃監理機關提供之便民項目，交
    通違規之舉發機關（即警察機關）並無使用此項資料之權責
    ，是本件交通違規通知單未寄送至異議人之車籍地址，自難
    謂有何違法不當，異議人以此點指摘原處分不當，尚非有理
    。
  (三)綜上所述，異議人本件異議雖無理由，惟原裁決書有如上所
    述之不當，自應由本院撤銷，並自為裁定。爰依道路交通案
    件處理辦法第二十條前段，裁定如主文。
中    華    民    國    97    年    3     月    31    日
                   交通法庭   法  官  袁雪華
以上正本證明與原本無異。
如不服本裁定，應於送達後五日內，向本院提出抗告狀。
                              書記官  邱仲騏
中    華    民    國    97    年    3     月    31    日


司法院資訊處製作；財團法人民間司法改革基金會備份。
